臺灣士林地方法院民事裁定
110年度小上字第109號
上  訴  人  楊沐勳  

被上訴人    國泰世紀產物保險股份有限公司

法定代理人  陳萬祥  
上列當事人間請求損害賠償事件，上訴人對於中華民國110年9月
3日本院內湖簡易庭第一審判決（110年度湖小字第961號），提
起上訴，本院裁定如下：
    主  文
上訴駁回。
第二審訴訟費用新臺幣壹仟伍佰元由上訴人負擔。
    理  由
一、按關於請求給付金錢或其他代替物或有價證券之訴訟，其標
    的金額或價額在新臺幣（下同）10萬元以下者，適用小額程
    序；次按對於小額訴訟之第一審裁判之上訴，非以其違背法
    令為理由不得為之，民事訴訟法第436條之8第1項、第436條
    之24第2項分別定有明文。所謂判決違背法令，係指原判決
    有不適用法規或適用不當之情形，若僅係取捨證據、認定事
    實等屬於原審法院職權行使之事項，除有認定違法之情形外
    ，應不生違背法令之問題。又按上訴狀內應記載上訴理由，
    表明下列各款事項：㈠原判決所違背之法令及其具體內容。㈡
    依訴訟資料可認為原判決有違背法令之具體事實，觀諸同法
    第436條之25規定甚明。其上訴狀應就第一審判決如何違背
    法令為具體之指摘，並揭示該法規之條項或其內容，若係成
    文法以外之法則，應揭示該法則之旨趣，倘為司法院解釋，
    則應揭示該解釋之字號或其內容，或揭示如何當然違背法令
    之事實，上訴狀如未依此項方法表明者，即難認為已對第一
    審判決之違背法令有具體之指摘。
二、本件訴訟標的金額為10萬元以下，原審乃依小額訴訟程序審
    理，判決上訴人應給付被上訴人2萬1,040元，及自民國110
    年8月7日起至清償日止，按週年利率5％計算之利息，暨依職
    權宣告得假執行。上訴人不服原判決，提起上訴，上訴意旨
    略以：伊因照護病危父親，母親於收受庭期通知書後逾期轉
    交，致伊未能於言詞辯論期日到場。伊駕車與訴外人張家綸
    （上訴人誤為張嘉綸）之車輛在好市多停車場發生碰撞，事
    發後員警到場，雙方已口頭協議各自負擔己車損傷，又好市
    多反於一般車輛倒車入庫停放方式，規定車輛停放時應車頭
    向內，卻未指派人員負責導引車輛及維持交通，對本件車禍
    之發生應負相當責任，另張家綸任意在車道上停放其車輛等
    待換輪胎，亦應對車禍負相當責任，伊懷疑張家綸係駕車行
    進中發生事故，被上訴人不提出行車紀錄器釐清，以確認張
    家綸是否應對車禍負完全責任，且張家綸在未釐清肇事責任
    情形下，即擅自將車輛送修，而其車輛損傷細微，不影響任
    何行車安全，維修金額實有待商榷，如張家綸責任確定，伊
    亦會向張家綸索取車輛維修費及出庭上訴費用云云，經核並
    未具體指出原判決所違背之法令、法則或司法院解釋之字號
    或具體內容為何，亦未表明原判決有何合於民事訴訟法第46
    9條所列各款當然違背法令，及依訴訟資料可認為原判決有
    違背法令之具體事實，揆諸首揭規定及說明，即難認其上訴
    為合法，應予駁回，並確定如主文所示金額之訴訟費用由上
    訴人負擔。
三、據上論結，本件上訴為不合法，依民事訴訟法第436 條之32
    第1項、第2項、第444條第1項、第95條、第78條、第436條
    之19第1項，爰裁定如主文。
中　　華　　民　　國　　110 　年　　10　　月　　29　　日
                  民事第一庭  審判長法  官  蕭錫証
                                    法  官  劉逸成
                                    法  官  劉瓊雯
以上正本係照原本作成。
本裁定不得抗告。
中　　華　　民　　國　　110 　年　　10　　月　　29　　日
                                    書記官  劉淑慧